【裁判字號】    92,訴,635
【裁判日期】    921113
【裁判案由】    違反毒品危害防制條例
【裁判全文】
臺灣屏東地方法院刑事判決                          九十二年度訴字第六三五號
    公  訴  人  臺灣屏東地方法院檢察署檢察官
    被      告  甲○○
右列被告因違反毒品危害防制條例案件，經檢察官聲請簡易判決處刑（九十二年度簡
字第二八五號），本院認不得以簡易判決處刑，改依通常程序審理，本院判決如左：
    主  文
甲○○連續施用第一級毒品，處有期徒刑壹年。扣案之注射針筒壹支、空夾鏈袋貳只
，均沒收；又施用第二級毒品，處有期徒刑柒月。應執行有期徒刑壹年陸月，扣案之
注射針筒壹支、空夾鏈袋貳只，均沒收。
    事  實
一、甲○○前因施用第一級毒品海洛因案件，經本院裁定送觀察、勒戒後，經評定認
    為有繼續施用毒品之傾向，經本院依檢察官之聲請裁定令入臺灣屏東戒治所施以
    強制戒治，因其戒治成績經評定為合格而經法院裁定停止戒治，所餘戒治期間付
    保護管束，惟其於保護管束期間再度施用毒品，經本院撤銷停止戒治並令入臺灣
    屏東戒治所施以強制戒治，嗣強制戒治期滿，由臺灣屏東地方法院檢察署檢察官
    於民國九十一年十二月二十七日以九十一年度戒毒偵字第二六七號為不起訴處分
    確定。詎其仍未戒除毒癮，於上開不起訴處分確定五年內，復基於施用第一級毒
    品海洛因概括犯意及施用第二級毒品安非他命之犯意，自九十一年十二月中旬起
    ，迄九十二年七月十七日十七時許，連續在屏東縣長治鄉○○村○○路一六五之
    一號住處，將海洛因摻水以針筒注射血管之方式，施用第一級毒品海洛因多次；
    及於九十二年七月十六日上午八時許，在右開住處，將安非他命放入玻璃球內燒
    烤成煙霧吸食一次。嗣於九十二年七月十七日十八時三十分許，在前開住處為警
    查獲，並扣得其所有供施用毒品使用之注射針筒一支及空夾鏈袋二只。
二、案經屏東縣警察局移送臺灣屏東地方法院檢察署檢察官偵查起訴及追加起訴。
    理  由
一、訊據被告甲○○對右揭時、地施用第一、二級毒品海洛因及安非他之事實，均坦
    承不諱，並有扣案之注射針筒一支及空夾鏈袋二只可稽。且其於九十二年七月十
    七日二十二時十分許，為警查獲時採集其尿液送驗結果，呈甲基安非他命及嗎啡
    陽性反應，亦有屏東縣衛生局煙毒及麻醉藥品類委託檢驗通知書一紙在卷可稽。
    堪認被告自白與事實相符。又被告曾因施用第一級毒品海洛因案件，經本院裁定
    送觀察、勒戒後，經評定認為有繼續施用毒品之傾向，經本院依檢察官之聲請裁
    定令入臺灣屏東戒治所施以強制戒治，因其戒治成績經評定為合格而經法院裁定
    停止戒治，所餘戒治期間付保護管束，惟其於保護管束期間再度施用毒品，經本
    院撤銷停止戒治並令入臺灣屏東戒治所施以強制戒治，嗣強制戒治期滿，由臺灣
    屏東地方法院檢察署檢察官為不起訴處分確定，詎仍不知悔改，於前開不起訴處
    分確定五年內，再度犯毒品危害防制條例第十條第一項及第二項之罪，有臺灣高
    等法院被告全國前案紀錄表及臺灣屏東地方法院檢察署刑案資料查註資料紀錄表
    各一份在卷可憑。是本件事證明確，被告犯行洵堪認定。
二、核被告甲○○所為，係犯毒品危害防制條例第十條第一項、第二項之施用第一級
    、第二級毒品罪。被告各該持有第一、二級毒品海洛因、安非他命之低度行為，
    應分別為施用之高度行為所吸收，均不另論罪。又被告先後多次施用第一級毒品
    之犯行，時間緊接，所犯構成要件相同，顯係基於概括之犯意反覆為之，為連續
  犯，應依刑法第五十六條規定，論以一罪，並加重其刑。又被告所犯上開二罪之
    間，犯意各別，行為互殊，應予分論併罰。公訴人雖僅就被告自九十一年十二月
    二十七日以後某日起，迄九十二年七月十七日十七時止，在右揭住處，連續施用
    第一級毒品海洛因之犯行提起公訴，惟其餘部分與前開論罪科刑部分有連續犯之
    裁判上一罪關係，已如前述，本院自應併與審理，附此敘明。爰審酌被告前因施
    用毒品犯行，經觀察、勒戒及強制戒治後，仍故態復萌，再施用毒品不輟，無視
    於毒品對於自身健康之戕害及國家對於杜絕毒品犯罪之禁令，惡性非輕，並審酌
    被告施用毒品之次數、犯後坦承犯行，態度尚佳等一切情狀，分別量處如主文所
    示之刑，並定應執行之刑。至於另扣案之注射針筒一支及空夾鏈袋二只，為被告
    所有並供其施用海洛因使用之物，業據被告供明在卷，爰依刑法第三十八條第一
    項第二款之規定，併予宣告沒收。
據上論斷，應依刑事訴訟法第四百五十二條、第二百七十三條之一第一項、第二百九
十九條第一項前段，毒品危害防制條例第十條第一項、第二項、第二十三條第二項前
段，刑法第十一條前段、第三十八條第一項第二款、第五十六條、第五十一條第五款
，判決如主文。
中      華      民      國    九十二    年     十一     月     十三     日
                                    臺灣屏東地方法院刑事第五庭
                                        法  官  楊萬益
右正本證明與原本無異。
如不服本判決應於收受本判決送達後十日內向本院提出上訴書狀，其未敘述上訴理由
者，並得於提起上訴後十日內向本院補提理由書狀（均須按他造當事人之人數附繕本
 ）「切勿逕送上級法院」
                                        書記官  呂坤宗
中    華    民    國     九十二      年      十一      月      十三     日
附錄論罪科刑之法條︰
毒品危害防制條例第十條
施用第一級毒品者，處六月以上五年以下有期徒刑
施用第二級毒品者，處三年以下有期徒刑。


司法院資訊處製作；財團法人民間司法改革基金會備份。
